es: Tipo de material de la caña del saxofón: Caña (natural); Material compuesto (mezcla de caña); Plástico; Sintético; Otro
sv: Materialtyp för saxofonrörblad: Naturrör; Komposit (rörblandning); Plast; Syntetisk; Övrigt
pt-PT: Tipo de material da palheta do saxofone: Cana (natural); Composto (mistura de cana); Plástico; Sintético; Outro
bg-BG: Тип материал на езичето за саксофон: Тръстика (естествена); Композит (смес с тръстика); Пластмаса; Синтетика; Друго
vi: loại vật liệu lưỡi kèn saxophone: Cây sậy (tự nhiên); Composite (hỗn hợp sậy); Nhựa; Tổng hợp; Khác
cs: Typ materiálu plátku pro saxofon: Třtina (přírodní); Kompozit (směs s třtinou); Plast; Syntetika; Jiné
hu: Szaxofonnád anyagtípusa: Nád (természetes); Kompozit (nád keverék); Műanyag; Szintetikus; Egyéb
fr: Type de matière de l’anche de saxophone: Roseau (naturel); Composite (mélange de roseau); Plastique; Synthétique; Autre
pl: Typ materiału stroika saksofonowego: Trzcina (naturalna); Kompozyt (mieszanka z trzciną); Plastik; Materiał syntetyczny; Inne
hr-HR: Vrsta materijala trska za saksofon: Trska (prirodna); Kompozit (mješavina s trskom); Plastika; Sintetika; Ostalo
pt-BR: Saxofone palheta tipo de material: Cana (natural); Compósito (mistura de cana); Plástico; Sintética; Outros
lt-LT: Saksofono liežuvėlio medžiagos tipas: Nendrė (natūrali); Kompozitas (nendrių mišinys); Plastikas; Sintetinė medžiaga; Kita
sl-SI: Vrsta materiala jezička za saksofon: Trstika (naravna); Kompozit (mešanica s trstiko); Plastika; Sintetično; Drugo
ko: 색소폰 리드 소재 유형: 케인(천연); 복합재(케인 혼합); 플라스틱; 합성 소재; 기타
zh-TW: 薩克斯風簧片材質類型: 蘆葦 (天然); 複合材質 (蘆葦混合); 塑膠; 合成材質; 其他
de: Materialtyp des Saxophonblatts: Schilfrohr (natürlich); Verbundstoff (Schilfrohrmischung); Kunststoff; Synthetisch; Sonstige
it: Tipo di materiale dell'ancia del sassofono: Canna (naturale); Composito (misto canna); Plastica; Sintetico; Altro
tr: Saksafon kamışı malzeme türü: Kamış (doğal); Kompozit (kamış karışımı); Plastik; Sentetik; Diğer
th: ประเภทวัสดุของลิ้นแซกโซโฟน: ไม้กก(ธรรมชาติ); คอมโพสิต(ผสมไม้กก); พลาสติก; สังเคราะห์; อื่นๆ
zh-CN: 萨克斯管簧片材料类型: 芦苇（天然）; 复合材料（芦苇混合）; 塑料; 合成材料; 其他
sk-SK: Typ materiálu plátku pre saxofón: Trsť (prírodná); Kompozit (zmes trsti); Plast; Syntetický materiál; Iné
nb: Materiale for saksofonrørblad: Rør (naturlig); Kompositt (rørblanding); Plast; Syntetisk; Annet
ja: サックスのリードの素材の種類: ケーン (天然); コンポジット (ケーンブレンド); プラスチック; 合成素材; その他
fi: Saksofonin lehden materiaalin tyyppi: Ruoko (luonnollinen); Komposiitti (ruokosekoite); Muovi; Synteettinen; Muu
ru: Тип материала трости саксофона: Тростник (натуральный); Композит (смесь с тростником); Пластик; Синтетика; Другой
ro-RO: Tipul de material al anciei de saxofon: Trestie (naturală); Compozit (amestec de trestie); Plastic; Sintetic; Altele
el: Τύπος υλικού γλωττίδας σαξοφώνου: Καλάμι (φυσικό); Σύνθετο (μείγμα καλαμιού); Πλαστικό; Συνθετικό; Άλλο
nl: Saxofoon riet materiaaltype: Riet (natuurlijk); Composiet (rietmengsel); Plastic; Synthetisch; Overige
da: Saxofonblads materialetype: Rør (naturlig); Komposit (rørblanding); Plastik; Syntetisk; Andet
en: Saxophone reed material type: Cane (natural); Composite (cane blend); Plastic; Synthetic; Other